臺灣嘉義地方法院民事判決　九十一年訴字第二號
　　原　　　告　甲○○
　　被　　　告　乙○○
右當事人間請求損害賠償事件，本院判決如左：
    主      文
被告應給付原告新台幣伍拾萬元，及自民國九十年十二月十四日起至清償日止，按週
年利率百分之五計算之利息。
原告其餘之訴駁回。
訴訟費用由被告負擔四分之一，餘由原告負擔。
本判決第一項於原告以新台幣壹拾陸萬元為被告供擔保後，得假執行。但被告如於假
執行程序實施前以新台幣伍拾萬元為原告供擔保，得免為假執行。
原告其餘假執行之聲請駁回。
    事      實
甲、原告方面：
一、聲明：被告應給付原告新台幣（下同）二百萬元，及自起訴狀繕本送達被告之翌
    日起至清償日止，按年息百分之五計算之利息，並願供擔保准為假執行之宣告。
二、陳述：被告明知訴外人郭江秀專係原告之妻，二人竟於民國（下同）八十九年八
    、九月間起至九十年九月十九日止，於嘉義市及臺南縣內之旅館等地通姦達五次
    之多，復為臺灣高等法院臺南分院判處罪刑確定，爰請求被告賠償所受之非財產
    上損害。
三、證據：提出本院九十年度易字第八七五號、臺灣高等法院臺南分院九十年度上易
    字第一九八二號刑事判決各一件。
乙、被告方面：
一、聲明：駁回原告之訴，如受不利之判決並願供擔保請准宣告免為假執行。
二、陳述：被告與原告之妻即訴外人郭江秀專並無通姦之事實。
三、證據：未提出任何證據。
    理      由
一、本件原告主張，被告明知訴外人郭江秀專係原告之妻，二人竟於八十九年八、九
    月間起至九十年九月十九日止，至嘉義市及臺南縣內之旅館等地通姦達五次之多
    ，並經法院判處罪刑確定等情，業據提出戶籍謄本、本院九十年度易字第八七五
    號、臺灣高等法院臺南分院九十年度上易字第一九八二號刑事判決各一份為證，
    堪認屬實。被告空言辯稱毫無通姦之情，顯不足採。
二、按不法侵害他人之身體、健康、名譽、自由、信用、隱私、貞操，或不法侵害其
    他人格法益而情節重大者，被害人雖非財產上之損害，亦得請求賠償相當之金額
    。前開規定，於不法侵害他人基於父、母、子、女或配偶關係之身分法益而情節
    重大者，準用之。均為民法第一百九十五條第一項、第三項所明文。被告與原告
    之妻通姦，既經認定，顯已不法侵害原告基於配偶關係之身分法益而情節重大，
    其對原告所受之非財產上損害，應負賠償責任。
三、再查，原告現年四十八歲，學歷為國小畢業，從事汽車鈑金職業，年紀較大並無
    固定收入，家中有妻子，兒女皆已成年；被告現年五十一歲，學歷為國小畢業，
    並無職業，家中有妻子，兒女皆已成年等情，均據兩造自陳無訛（見九十一年二
    月七日言詞辯論筆錄），爰斟酌被告與原告之妻通姦，破壞原告既有家庭和諧，
    其精神所受痛苦非輕，以及兩造之年齡、教育程度、職業及社會地位等一切情狀
    ，認被告應賠償原告五十萬元為適當。
四、綜上所陳，原告依侵權行為之法律關係請求被告賠償五十萬元，及自起訴狀繕本
    送達翌日即九十年十二月十四日起至清償日止，按週年利率百分之五計算之法定
    遲延利息，為有理由，應予准許，逾此之請求，則予駁回。
五、末兩造分別陳明願供擔保，請准宣告假執行及免為假執行，經核原告勝訴之部分
    於法並無不合，爰分別酌定相當之擔保金額予以准許，至於原告其餘假執行之聲
    請，因訴之駁回而失所附麗，則不予准許。
六、據上論結，本件原告之訴為一部有理由，一部無理由，依民事訴訟法第七十九條
    但書、第三百九十條第二項、第三百九十二條，判決如主文。
中　　　華　　　民　　　國　　九十一　　年　　　二　　　月　　二十一　　日
~B臺灣嘉義地方法院民事第二庭
~B　　法　官　張道周
如對本判決上訴須於判決送達後廿日內向本院提出上訴狀
